【裁判字號】    94,上更(一),339
【裁判日期】    950705
【裁判案由】    違反商標法等
【裁判全文】
臺灣高等法院臺中分院刑事判決     94年度上更(一)字第339號
上  訴  人
即  被  告  丙○○
選任辯護人  周瑞鎧  律師
上列上訴人因違反商標法等案件，不服臺灣臺中地方法院91年度
易字第2868號中華民國93年7月22日第一審判決（起訴案號：臺
灣臺中地方法院檢察署90年度偵字第425號），提起上訴，判決
後，由最高法院發回更審，本院判決如下：
    主  文
原判決撤銷。
丙○○共同連續行使偽造私文書，足以生損害於他人，處有期徒
刑壹年。扣案如附表一、附表二、附表三、附表四、附表五、附
表六所示之物品，均沒收。
    事  實
一、丙○○自民國87年11月間起，受僱於李國柱（業經原審法院
    判處有期徒刑一年六月確定）在「德昌金維士國際有限公司
    」（設於臺中縣太平市○○路30號，下稱金維士公司，
    同址一樓則設立上豐汽車百貨量販廣場之店面）擔任業務經
    理，從事機油推廣及銷售，李國柱為上豐汽車百貨量販廣場
    、金維士公司之實際負責人，陳文堂（本院另案審理）為金
    維士公司之股東兼登記負責人、黃啟勳（經原審法院通緝中
    ）為上豐汽車百貨量販廣場之店長。
二、李國柱與丙○○、黃啟勳等三人，均明知美商美孚股份有限
    公司（下稱美孚公司）、英商英國石油公開有限公司（下稱
    英國石油公司）、美商艾克森公司（下稱艾克森公司）、科
    威特商科威特石油公司（下稱科威特公司）及英商蜆殼國際
    石油股份有限公司（下稱蜆殼公司）係世界著名油類商品製
    造廠商，上開公司所產製之機油均為廣銷國內及世界各地之
    產品，而如附件所示之商標，係分別表彰上開五家公司產品
    信譽之商標圖樣，乃世界著名之商標，並分別向我國經濟部
    中央標準局（改制為智慧財產局）申請核准註冊，取得指定
    使用於工業用油脂、潤滑油、機油等商品之商標專用權，仍
    在商標專用期間（其商標圖樣如附件所示）。詎渠等三人未
    經美孚公司、英國石油公司、艾克森公司、科威特公司、蜆
    殼公司之同意或授權，竟基於就同一商品使用相同之註冊商
    標、販賣仿冒商品及行使偽造準私文書之概括犯意聯絡，於
    88年4月25日，由李國柱陪同不知情之藍正夫，以藍正夫之
    名義，向不知情之廖三香承租臺中縣太平市○○○路219巷
    65、67號，作為製造仿冒上開公司商標機油之地下工廠。由
    丙○○負責向設於臺中市○○街379號之1之「百福行」購進
    無品牌之機油，再由李國柱、黃啟勳委由不知情之呂理銘所
    經營設於臺中縣神岡鄉○○村○○路816巷12號之太乙企業
    社，以每支機油瓶新臺幣（下同）6元5角之價格；以及委由
    不知情之趙東榮所經營設於臺中縣太平市○○○○路46號之
    達鈺塑膠工業股份有限公司（下稱達鈺公司），以每支機油
    瓶身5至6元（依瓶身為0.8公升、1公升裝而有所不同）之價
    格，陸續製造其上標示有如附件所示商標圖樣之機油瓶身及
    瓶蓋（部分瓶蓋則因達鈺公司表示不敷生產，而轉介由亦不
    知情而設於臺中縣烏日鄉○○路355號之協強公司代為生產
    貨）。再由李國柱向黃淑瓊所經營設於台中市○區○○街1
    號之大鋒行訂購大型水塔，及向欣城印刷有限公司訂購條碼
    標籤（標籤內印製有表彰產品出產相關資訊之光學條碼，屬
    準私文書之一種）、外包裝紙箱等各項製造、包裝機油之相
    關設備。以臺中縣太平市○○○路219巷65、67號之地下工
    廠及臺中縣太平市○○路199號、臺中縣太平市○○路30號
    等處，作為製造或放置空瓶、原料或成品之場所。將上開向
    百福行購入之機油填充裝瓶，並以時薪90元之代價僱用不知
    情之臨時工讀生黃秋萍、綽號「少年仔」及其他姓名年籍均
    不詳之成年男、女（時薪3百元至8百元不等）等人，將前揭
    灌有仿冒機油之成品予以加蓋、封罐及裝箱，冒充為上開五
    家公司之正牌機油，再以金維士公司及上豐汽車百貨量販廣
    場作為銷售通路。丙○○負責向各量販店、修理廠、汽車精
    品店等推銷上開仿冒機油；黃啟勳則負責於上豐汽車百貨量
    販廣場擔任店長處理收貨、受貨等將仿冒機油以低於市價之
    不等價格，共同連續販售予不特定之顧客以牟利。並將貼有
    偽造條碼之仿冒機油交付予顧客，而共同連續行使表彰產品
    出產相關資訊之準私文書，而主張該機油係正廠之產品，使
    客戶誤信其為正廠之機油而購買，足以生損害於美孚公司、
    英國石油公司、艾克森公司、科威特公司、蜆殼公司。嗣經
    美孚公司於福元百貨有限公司（下稱福元公司）發現仿品而
    向法務部調查局告發，始依福元公司所提供經查係仿品之機
    油購貨管道，追查而得知上情，並先後於如附表一至附表七
    所示之時間、地點，查獲如各該附表所示之物品。
三、案經法務部調查局臺中縣調查站移送，及由美孚公司、英國
    石油公司、艾克森公司、科威特公司、蜆殼公司委由廖錦玉
    律師及張有捷律師訴由臺灣臺中地方法院檢察署檢察官偵查
    起訴。
    理  由
一、訊據上訴人即被告（以下簡稱被告）丙○○固坦承其確有於
    上開期間，在金維士公司擔任業務經理之情事，惟矢口否認
    有違反商標法及行使偽造準私文書等犯行，先後辯稱：伊在
    87年11月到金維士公司擔任業務經理，之前則是在上豐汽車
    百貨量販廣場負責售貨工作，在金維士公司係負責推銷油品
    之外務，平時係向各量販店、修理場、汽車精品店等處銷售
    金維士及其他包括美孚、埃索石油等知名廠牌機油，雖然有
    到過金維士公司的倉庫，但是該倉庫都是堆放金維士公司的
    機油庫存品，伊不知公司尚有其他倉庫，更未曾到臺中縣太
    平市○○○路219巷65、67號之地下工廠，亦不知有此地下
    工廠存在，上豐汽車百貨量販廣場或金維士公司所取得之機
    油，依據金維士公司進貨帳冊之記載，可知其油品來源為百
    福行、慶城實業有限公司、和泰商行，並非自太平市○○○
    路219巷65、67號之地下工廠取得，進貨並均以箱或瓶為單
    位，均為已完成包裝之機油，應為正牌機油，伊任職上開公
    司主要負責銷售業務，僅有在招攬業務後將訂單交給倉庫管
    理人員，倉庫管理人員反應該品牌機油存量不足時，老闆沒
    空，才由伊向機油代理商或進口商訂購，所訂購者亦屬瓶裝
    機油，伊亦不負責受貨，福元公司收受仿冒機油，非伊所能
    得知，另伊在臺中縣調查站雖曾表示曾經點收一批金維士公
    司向廠商訂購之SHELL瓶蓋，但伊只係代收，實不知所收為
    何物，至於伊與達鈺公司所接洽部分，僅限於訂作德昌金維
    士機油之瓶子，伊不知李國柱另有地下工廠，亦無從揣摩李
    國柱之用意，伊實不知李國柱有仿冒機油之行為，且本案共
    同被告李國柱僅承認在臺中縣太平市○○○路219巷65、67
    號之地下工廠所查扣之機油為仿冒品，至於在臺中縣太平市
    ○○路199號倉庫內、及在臺中縣太平市○○路30號之金維
    士公司及上豐汽車百貨量販廣場內所查獲之機油，尚無證據
    足以證明此為仿冒品，伊不知道所銷售的東西係仿冒品，應
    不為罪云云。
二、然查：
  (一)如附件所示之商標圖樣，乃分屬美孚公司、英國石油公司、
    艾克森公司、科威特公司、蜆殼公司享有商標專用權，均仍
    在專用期間，均經指定使用於工業用油脂、潤滑油、機油等
    商品之情，有卷附之中華民國商標註冊證可佐。被告丙○○
    及李國柱、黃啟勳等人未經各該公司之授權，自無使用該等
    商標於商品上之權能。
  (二)查扣案如附表一編號１、２所示之機油、如附表三編號１所
    示之機油、如附表四編號１所示之機油、如附表六編號１至
    ５所示之機油，均係仿冒如附件所示各知名廠牌之機油等情
    ，除據上開被害人公司所委任之告訴代理人於偵、審中指訴
    甚詳，且經證人即告訴人公司人員吳世榮、蔡許彬、鄭明邦
    於本院上訴審證述明確。被告丙○○於88年8月26日在調查
    站訊問時，亦明確供稱：調查站人員於88年8月26日在金維
    士公司所查扣之機油（即附表四）係其購入之仿冒機油；另
    本案共同被告李國柱於原審法院審理時，供述：「起訴我自
    己的部分我沒意見。我承認我有購買一些機油加工，把它製
    造成仿冒告訴人公司的機油，在市面上販賣。（問：〔提示
    88年他字第3043號卷〕是否就是仿冒製作英國石油公司、艾
    克斯公司、科威特公司、蜆殼公司、美孚五家公司的機油在
    市面上販售？）這些都是我製造的沒有錯等語（見原審卷一
    第83、83頁）。共同被告李國柱、被告丙○○於原審均另稱
    ：沒有透過金維士公司以及上豐汽車百貨量販廣場銷售仿冒
    機油，金維士公司以及上豐汽車百貨量販廣場係直接跟代理
    商買機油等情，然本案之所以會遭查獲，乃係因告訴人美孚
    公司至福元百貨之經銷據點購買機油，經鑑定後發現係仿冒
    品，始透過福元百貨之人員提供購買管道，因而查獲本案共
    同被告李國柱所經營之上豐汽車百貨量販廣場以及金維士公
    司在製造、販賣仿冒機油。且證人廖國峰於偵查中證稱：福
    元公司有向德昌金維士公司進貨，自88年6月1日至同年12月
    31日。‥‥我接採購後，均由丙○○與我接觸，我們在被查
    獲後，有查扣貸款，之後均是康某與我聯絡領取。‥‥我們
    只進過一次貨等語（見88年度他字第3083號偵查卷第193、1
    94頁），則該福元公司所購買貨品既係自金維士公司而來，
    其中遭查獲有仿冒品，其來源自屬被告李國柱所負責經營之
    上豐汽車百貨量販廣場以及金維士公司，此亦有福元公司向
    金維士公司訂購貨品之銷貨生效單、福元批發倉庫之廠商供
    貨索引表、福元批發倉庫全國性共同合約附卷足憑證（見88
    年度他字第3083號偵查卷第72、196、197頁）。被告丙○○
    上開辯解，顯係避重就輕之詞。證人黃秋萍於台中縣調查站
    證述：伊擔任包裝機油工讀生等語（見88年度他字第3083號
    偵查卷第31、32頁），證人黃秋萍於偵查中證稱：係自88年
    7月中旬開始工作，負責將蓋子放入機器內，機器會將蓋子
    自動鎖上罐子內，罐子內是裝油，罐子瓶身上的標籤是由機
    器自動貼的，印象中有貝殼（按即蜆殼）、MOBIL（按即美
    孚）的標籤等情（見88年度他字第3083號偵查卷第161至163
    頁）。此外，復有金維士公司相片、上豐汽車百貨量販廣場
    店面相片、金維士公司倉庫相片（見88年度聲字第2498號偵
    查卷第20、21頁）、大小型油桶相片（見88年度他字第3043
    號偵查卷第5至11頁，含「台中大鋒行」字樣之大型油桶即
    普力水塔）、仿冒機油紙箱相片（見88年度他字第3043號偵
    查卷第18至20頁）、仿冒機油瓶蓋相片（見88年度他字第30
    43號偵查卷第16、17頁）、儲存仿品倉庫現場相片（見88年
    度他字第3043號偵查卷第21至23頁）、仿冒機油相片（見88
    年度他字第3043號偵查卷第24至25頁）、未貼標籤之空瓶及
    瓶蓋相片（見88年度他字第3043號偵查卷第26頁）、製造仿
    冒機油現場相片（見88年度他字第3043號偵查卷第27至32頁
    ）、已貼上標籤之仿冒機油空瓶相片（見88年度他字第3043
    號偵查卷第40頁）、已打上商標之仿冒機油瓶蓋相片（見88
    年度他字第3043號偵查卷第41至44頁）、上豐汽車百貨量販
    廣場貨架上擺置有仿冒機油之相片（見88年度他字第3083號
    偵查卷第60頁）、金維士公司倉庫及工廠相片（見88年度他
    字第3083號偵查卷第61至65頁）以及載明由達鈺塑膠工業股
    份有限公司出產之中空成型文字之紙箱連同箱內仿冒機油空
    瓶相片（見88年度他字第3043號偵查卷第36至39頁）附卷，
    可資佐證。
  (三)共同被告李國柱於偵查、原審供稱：經營金維士公司及上豐
    汽車百貨量販廣場時，乃自稱「王先生」或「王弘志」，有
    以每月約超過三萬元之代價僱用被告丙○○及黃啟勳分別於
    金維士公司及上豐汽車百貨量販廣場從事機油銷售工作，伊
    確實有製作仿冒如附件所示之五家廠牌機油並從事仿冒機油
    販售之工作等語（見90年度偵字第425號偵查卷第53、54頁
    、原審卷一第239至241頁）。且證人即上豐汽車百貨量販廣
    場會計戊○○於台中縣調查站證稱：該些進貨之條碼等商品
    為德昌金維士公司所訂購等語（見88年度他字第3083號偵查
    卷第34頁反面）。證人即利銘企業社負責人呂理銘於台中縣
    調查站、偵查及原審，證稱：87年11月間有金維士公司之「
    王先生」與其洽談一公升綠色機油瓶身（即「ESSO」機油使
    用之機油瓶）之製造事宜，其乃依該公司指示製作該款機油
    瓶罐等語（見88年度他字第3083號偵查卷第36至38頁，88年
    度他字第3043號偵查卷第78頁，原審卷一第90頁），其各次
    所述情節大致相符，應堪信為真實。而證人廖三香於台中縣
    調查站、偵查及原審均證稱：88年4月間有將臺中縣太平市
    ○○○路219巷65、67號之鐵皮屋出租予「藍正夫」之人，
    當時有自稱「王弘志」之人一同前來，即同案被告李國柱，
    房屋租期是一年等語（見88年度他字第3083號偵查卷第23、
    24、161頁，原審卷一第86、87頁），並有房店屋租賃契約
    書一份在卷可稽（見88年度他字第3083號偵查卷第25至30頁
    ），復有金維士公司向百福行採購機油之明細在卷可佐（見
    88年度他字第3083號偵查卷第17頁），則本案係由李國柱承
    租上開廠房作為製造仿冒機油之地下工廠，並向百福行購買
    機油冒充為正廠機油之情事，應無可疑。至起訴書雖認同案
    被告李國柱及被告丙○○等人，另又向慶城實業有限公司（
    下稱慶城公司）、和泰商行購買美孚機油與向百福行購買之
    機油調和，惟共同被告李國柱等人業已否認在卷，且告訴代
    理人劉騰遠律師於原審已陳明：慶城公司、和泰商行確係美
    孚公司之合法經銷商或代理商等情，以李國柱、黃啟勳、被
    告丙○○等人，既係為牟取非法利潤，始為仿冒行為，即無
    向慶城公司、和泰商行購買機油，予以混充之必要，附此敘
    明。
  (四)共同被告李國柱於原審復稱：開始本案犯行的時間是在本件
    遭查獲之前約半年（即88年3、4月間起）左右，亦即在承租
    臺中縣太平市○○○路219巷65、67號廠房之後，才開始仿
    冒機油販售等語。以本案查獲之地下工廠，係於88年4月26
    日始承租使用觀之，尚不悖於經驗法則。而本案共同被告黃
    啟勳不但到過製作仿冒機油之工廠，而且本身亦係修配汽機
    車而時常為客戶從事機油更換之專業人員，以及就與德昌金
    維士公司有關之股東退股相關事宜，亦有出票擔任付款之情
    節以觀，其就本案共同被告李國柱在臺中縣太平市○○○路
    等處從事製作仿冒機油之事，實無不知之理。再者，本案共
    同被告黃啟勳亦係專司上豐汽車百貨量販廣場之銷售業務，
    亦經被告丙○○一再陳明在卷，且本案查獲相關物證時，亦
    曾查獲以黃啟勳為收貨名義人之紙箱，內含有相關機油空瓶
    之物件，有相片在卷可稽（見88年度他字第3043號偵查卷第
    33、34頁）。被告丙○○曾將仿冒機油賣給福元百貨，業據
    證人廖國峰於偵查中結證明確。被告丙○○於偵查中坦承點
    收貝殼牌油蓋及模具（見88年度他字第3083號偵查卷第97頁
    ），雖在偵、審中改稱：伊有點收，但是整批送進來，伊只
    點件數並未打開來看，伊不知裏面是什麼東西等語（見88年
    度他字第3083號偵查卷第97頁，原審卷一第127頁，原審卷
    二第18頁），然按諸常理，其既係點收訂購貨物，於清點之
    時，應會打開驗貨並清點。且以其所供，既知所點收之物，
    係一批蜆殼的機油瓶蓋，益足認其確有打開驗貨清點之行為
    ，至為明顯。另證人即達鈺公司負責人趙東榮於台中縣調查
    站證稱：有代金維士公司之「王弘志」（係被告李國柱化名
    ）製作蜆殼油蓋一萬八千枚、福斯蓋二千枚，當時模具是由
    該「王弘志」之人交付由協強公司開妥之模子，製造完畢後
    則交由案外人趙恆裕載至金維士公司由被告丙○○收受等語
    （見88年度他字第3083號偵查卷第44頁）；證人趙東榮於偵
    查中經檢察官提示扣押物品相片之後結證稱：是製造蜆殼及
    福斯的蓋子，但沒有印商標等情（見88年度他字第3083號偵
    查卷第176頁）。亦可證明被告丙○○知悉向達鈺公司訂製
    蜆殼機油瓶蓋情事。而金維士公司所生產之金維士品牌機油
    本無使用到其他廠牌機油瓶身及瓶蓋之需求，亦據被告丙○
    ○供明在卷，則其既有參與委託他人製造該等之名廠牌之機
    油瓶身及瓶蓋，應知非供金維士產品之用而係供仿冒之用無
    疑。被告丙○○於原審供稱：伊在上豐汽車百貨量販廣場工
    作之前都是在從事汽車百貨之類工作，曾經受僱於愛車族汽
    車百貨，亦曾擔任歐利樂機油量販店店長，約有一年半左右
    時間，且伊亦曾聽說有人仿冒機油等語（見原審卷二第19、
    20頁），則以被告丙○○前揭工作經歷，實難諉稱不知上開
    機油瓶蓋係供販售偽造機油之用。
  (五)查商品之條碼，係國際條碼組織所設計，以條紋或數字表示
    ，用以識別商品之產地、製造商、種類、性質等特徵，自屬
    一定用意之證明，如將之使用貼於商品之包裝或標籤上，自
    足以表徵商品之特性，使人認識為某一商品，被告等將之貼
    在仿冒之機油產品上並出售於客戶，即有行使該準文書之犯
    意及行為，並足生損害於告訴人公司。又被告等製造仿冒機
    油時，並以時薪90元之代價僱用不知情之臨時工讀生黃秋萍
    、綽號「少年仔」及其他姓名年籍均不詳之成年男、女（時
    薪3百元至8百元不等）等人，將前揭灌有仿冒機油之成品予
    以加蓋、封罐及裝箱，冒充為正廠之機油，即有利用他人犯
    罪之情形，應屬間接正犯。因此被告丙○○有與李國柱、黃
    啟勳等人就同一商品使用相同之註冊商標、販賣仿冒商品及
    行使偽造準私文書之犯意聯絡與行為分擔至明。共同被告李
    國柱雖另稱：本件均由其一人所犯，與其餘被告丙○○、黃
    啟勳無關云云，但本案共同被告李國柱仿冒機油非止一日，
    且亦有對外銷售，已如前述，其此部分之供述，自不足為被
    告丙○○有利之證明。而證人戊○○、甲○○、丁○○等於
    本院審理中之證言，均無法證明被告丙○○有無製造或販賣
    仿冒機油之情節，尚不能採為有利或不利被告之證明，均予
    敘明。
  (六)此外，並有如附表所示之物品扣案，可資佐證。被告丙○○
    所辯，顯係嗣後卸責之詞，不足採信。本件事證明確，被告
    丙○○之犯行洵堪認定，應依法論科。
三、按刑法於民國94年2月2日經總統令修正公布，於95年7月1日
    施行，被告行為後，法律有變更，依修正後刑法第2條第1項
    前段規定，應適用行為時之法律，合先敘明。次按商標法於
    民國92年5月28日經總統令修正公布，自公布日起六個月後
    即92年11月28日施行（以下稱修正後商標法），將修正前商
    標法第62條、第63條修正為第81條、第82條，雖修正後第81
    條並無如修前第62條以將「意圖欺騙他人」列入條文用語，
    惟販賣仿冒商品本有欺騙之意，故修正前之商標法第62條與
    修正後第82條並無構成要件寬嚴之分，且經比較修正前、後
    之規定，二者之刑度均相同，依修正前刑法第2條第1項前段
    之規定，應適用修正後之商標法規定。核被告丙○○所為，
    係犯修正後商標法第81條第1款於同一商品使用相同之註冊
    商標罪、第82條販賣仿冒商標之商品罪、修正前刑法第216
    條、第210條、第220條之行使偽造準私文書罪。其意圖販賣
    而陳列之行為，已為其後之販賣行為所吸收；其偽造準私文
    書之行為，已為行使之高度行為所吸收，均不另論罪。被告
    多次仿冒商標、販賣仿冒商標之商品、行使偽造準私文書之
    犯行，均時間緊接，犯罪手法及構成要件均相同，顯係基於
    概括犯意反覆為之，均應依連續犯之規定，各論以一罪，並
    均加重其刑。被告所犯上開三罪間，具有方法、目的之牽連
    關係，應從一重之連續行使偽造準私文書罪論斷。被告丙○
    ○與李國柱、黃啟勳間，有犯意聯絡及行為分擔，應論以共
    同正犯。被告丙○○與李國柱、黃啟勳共同利用不知情之呂
    理銘、趙東榮、欣城印刷有限公司、黃秋萍、綽號「少年仔
    」及其他姓名年籍均不詳之成年男、女等人犯罪，為間接正
    犯。起訴書雖漏未論列販賣仿冒商品以及行使偽造準私文書
    之罪名，惟此部分與已起訴部分，有牽連犯之裁判上一罪關
    係，為起訴效力所及，本院自應併予審理，附此敘明。原審
    以被告丙○○罪證明確，予以論罪科刑，固非無見。惟查原
    判決未及審酌刑法修正施行之情形，尚有未合。被告上訴否
    認犯罪，雖無可取，然原判決既有可議之處，仍屬無可維持
    ，應予撤銷改判。爰審酌被告丙○○之犯罪動機、目的、手
    段，其與他人共同侵害告訴人之商標專用權利，所製造、販
    賣物品之數量、所造成之損害，未與告訴人達成和解，犯罪
    後態度等一切情狀，量處如主文第二項所示之刑。附表一編
    號１、２，附表二編號２至，附表三編號１，附表四編號
    １，附表五編號１、２，附表六編號１至５所示之物品，乃
    被告丙○○與李國柱、黃啟勳共犯製造、販賣仿冒商品所用
    之物，依修正後商標法第83條之規定，不問屬於犯人與否，
    均沒收之。扣案如附表二編號１、至，附表三編號２至
    ８，及附表五編號３、４等物品，乃共同被告李國柱所有，
    供與被告丙○○、黃啟勳共同犯罪所用之物，業經被告李國
    柱陳明在卷，均依修正前刑法第38條第1項第2款之規定予以
    宣告沒收。至於附表七所示之金維士機油11瓶，並未使用附
    件所示之商標圖案，復無證據證明被告康銜哲等人用以供犯
    罪之用，依法不得沒收，併予敘明。又本件卷附之扣押物品
    清單（90年度保管字第6193號）所列之物品清單，乃係案發
    後將原本責付由被告丙○○等人保管之物品一併發交告訴代
    理人保管後重行製作一節，業經告訴代理人陳明在卷（見原
    審卷一第189頁），故該部分應與扣案如附表一至附表六所
    示之內容相同，附此敘明。
據上論結，應依刑事訴訟法第369條第1項前段、第364條、第299
條第1項前段，修正後商標法第81條第1款、第82條、第83條，修
正後刑法第2條第1項前段、修正前刑法第2條第1項前段、第11條
、第28條、第56條（修正前）、第210條、第216條、第220條、
第55條（修正前）、第38條第1項第2款，判決如主文。
本案經檢察官乙○○到庭執行職務。
中    華    民    國    95    年    7     月    5     日
                  刑事第五庭    審判長法  官  袁  從  楨
                                      法  官  姚  勳  昌
                                      法  官  郭  同  奇
上列正本證明與原本無異。
如不服本判決應於收受送達後十日內向本院提出上訴書狀，其未
敘述上訴之理由者並得於提起上訴後十日內向本院補提理由書（
均須按他造當事人之人數附繕本）。
                                      書記官  康  孝  慈
中    華    民    國    95    年    7    月    11   日
附錄論罪科刑法條
刑法第210條
偽造、變造私文書，足以生損害於公眾或他人者，處五年以下有
期徒刑。
刑法第216條
行使第二百十條至第二百十五條之文書者，依偽造、變造文書或
登載不實事項或使登載不實事項之規定處斷。
刑法第220條
在紙上或物品上之文字、符號、圖畫、照像，依習慣或特約，足
以為表示其用意之證明者，關於本章及本章以外各罪，以文書論
。
錄音、錄影或電磁紀錄，藉機器或電腦之處理所顯示之聲音、影
像或符號，足以為表示其用意之證明者，亦同。
稱電磁紀錄，指以電子、磁性或其他無法以人之知覺直接認識之
方式所製成之紀錄，而供電腦處理之用者。
附表一
查獲時間：88年8月26日
查獲地點：福元公司（臺中縣太平市○○○街六六號）
查獲物品：
1.仿冒金美孚一號機油：39瓶
2.仿冒白金美孚機油：173瓶
附表二
查獲時間：88年8月26日
查獲地點：臺中縣太平市○○○路219巷65、67號地下工廠
查獲物品：
1.收貨人為金維士公司之紙箱：5個
2.仿冒ESSO機油包裝紙箱：1200個
3.仿冒MOBIL機油包裝紙箱：2000個
4.仿冒BP機油包裝紙箱：6840個（內含〔大〕5720個、〔小〕
  1120個）
5.仿冒CASTROL機油瓶蓋：12500個
6.仿冒Q8機油空瓶：340個
7.仿冒Q8機油瓶蓋子：4000個
8.仿冒MOBIL機油空瓶：10200個（裝成102箱）
9.仿冒MOBIL機油瓶蓋子：20000個（裝成10箱）
10.仿冒SHELL機油空瓶：1870個（裝成17箱）
11.仿冒BP機油瓶蓋子：20000個（裝成10箱）
12.仿冒BP機油瓶空瓶：4900瓶（裝成49箱）
13.仿冒MOTOR UP油精空瓶：14580個（裝成41箱）
14.仿冒MOTOR UP油精瓶蓋：6000個（裝成3箱）
15.仿冒MOTOR UP油精包裝紙箱：3800個（裝成19箱）
16.抽油馬達：2台
17.封箱機：1台
18.包裝機：1台
19.裝罐機：1台
20.50加侖油桶：4桶（內含機油）
1000公升油桶：14桶（內含機油）
附表三
查獲時間：88年8月26日
查獲地點：上豐汽車百貨量販廣場（臺中縣太平市○○路30號）
查獲物品：
1.仿冒美孚公司黃金商標之機油：33瓶
2.美孚機油進貨傳票：1冊
3.出貨單：2冊
4.進貨單：1冊
5.銷貨單：1冊
6.福元公司向德昌金維士公司進貨單：1冊
7.德昌金維士公司存貨計數冊：2冊
8.德昌金維士公司銷貨資料：1冊
附表四
查獲時間：88年8月26日
查獲地點：德昌金維士公司倉庫（臺中縣太平市○○路199號）
查獲物品：
1.仿冒美孚公司商標之機油：22箱（每箱12瓶），共計264瓶
附表五
查獲時間：88年8月31日
查獲地點：呂理銘經營之太乙企業社（臺中縣神岡鄉○○路816
          巷62號）
查獲物品：
1.仿冒ESSO機油空瓶（金色）：1485個
2.仿冒ESSO機油空瓶（綠色）：67個
3.仿冒ESSO機油瓶鋼模：1只
4.相關涉嫌仿冒帳冊資料：1袋
附表六
查獲時間：88年9月8日
查獲地點：德昌金維士公司（臺中縣太平市○○路30號）
查獲物品：
1.仿冒英國石油公司商標（BP）機油：296瓶
2.仿冒艾克森公司商標（ESSO）機油：64瓶
3.仿冒威特石油公司商標（Q8）機油：62瓶
4.仿冒蜆殼公司商標（SHELL）機油：1瓶
5.Castol仿冒機油：32瓶
附表七
查獲時間：88年8月26日
查獲地點：臺中縣太平市○○○路219巷65、67號地下工廠
查獲物品：
1.金維士機油：11瓶


司法院資訊處製作；財團法人民間司法改革基金會備份。
